Inventaris van het archief van de familie Fabius, 1635-1969
Nationaal Archief, Den Haag
- Stukken betreffende leden van de familie Fabius, B
  - Steenwijkse tak, III-XXVI
    - Dr. Arnold Nicolaas Fabius (1805-1880), VI
      - Gedicht ter gelegenheid van zijn verjaardag van zijn oom J.B. Schuurman., 1819; 65; 1 stuk
      - Bruiloftsliederen ter gelegenheid van zijn huwelijk met Neelena Johanna van de Moer., 11 oktober 1835; 66; 6 stukken
      - Testamenten van A.N. Fabius en Neelena Johanna van de Moer., 8 januari 1837; 67; 2 stukken
      - Schuldbekentenissen voor A.N. Fabius van Willem de Boek en Arend Kok betreffende bepaalde sommen gelds., 30 maart 1847 en 10 april 1856; 68; 2 stukken
      - Gedicht van A.N. Fabius ter gelegenheid van het huwelijk van Jan Rudolph Meesters en Nelena Henriëtte Meesters en een bruiloftslied voor een onbekend bruidspaar., 17 juni 1849 en z.j.; 69; 2 stukken
      - Brief aan zijn zoon Petrus Jan en afschrift van een brief aan zijn dochter Zwanida Rolina en zijn schoonzoon Ds. H.F. Hamelberg., 30 november 1866 en 26 december 1868; 70; 2 stukken
      - Binnengekomen telegrammen., 1867-1884; 71; 3 stuks
      - Koopacten tussen Jan Meesters en A.N. Fabius en A.N. Fabius en Barend Rijkmans betreffende een stuk bouwland en een tuin gelegen in de gemeente Steenwijk., 1854-1870; 72; 2 stukken
      - Bewijs van het afstaan van een grafruimte op de Algemene Begraafplaats te Steenwijk voor A.N. Fabius., 1874; 73; 2 stukken
        Zie ook inv. no. 59.
      - Krantenknipsels betreffende het Groningse studentencorps "Vindicat atque Polit" te Groningen, waar A.N. Fabius studeerde en geboorte- en overlijdensannonces betreffende enkele leden van zijn gezin., 1835-1940; 74; 1 enveloppe
    - Sebilla Geziena Fabius (1807-1857), VII
      Sebilla Geziena, dochter van Christiaan Jan (1767-1837) en Anna Maria Schuurman (1778-1825), huwde 27 juli 1830 te Steenwijk met Petrus Henricus Perizonius van Marle (1802-1876), zoon van Johannes Suffridus en Wilhelmina Elisabeth Schuurman.
      - Gelegenheidsgedicht voor een vriendin., z.j.; 75; 1 blad
      - Krantenknipsels betreffende Huize Bergstein, waar S.G.Fabius stierf., januari 1920; 76; 1 enveloppe
    - Gerhard Fabius (1807-1861), VIII
      Gerhard, zoon van Hendrik Oostwald (1773-1846) en Barbara Henrica van der Sluis (1775-1840), linnenfabrikant te Borculo, woonde op Huize 't Mensink, huwde 9 januari 1847 te Nijmegen met Johanna Maria Metelerkamp (1826-1891), dochter van Alexander Hendrik en Johanna Louise Dreskornfeld.
      - Krantenknipsels betreffende linnenweverijen., 1934-1941; 77; 1 enveloppe
    - Petrus Jan Fabius (1816-1863), IX
      Petrus Jan zoon van Christiaan Jan (1767-1837) en Anna Maria Schuurman (1778-1825), notaris te Rijssen, te Steenwijk, plaatsvervangend kantonrechter te Steenwijk, ongehuwd, overleed in 1863 te Steenwijk.
      - Acte van aanstelling tot notaris te Steenwijk., 23 september 1851; 78; 1 charter
      - Nota voor Dr. Fabius te Steenwijk ondertekend door notaris P.J. Fabius te Steenwijk., z.j.; 79; 1 blad
      - Extracten van notariële acten, opgemaakt door notaris P.J. Fabius te Steenwijk., 18 december en 4 november 1861; 80; 2 stukken
    - Hendrik Fabius (1825-1879), X
      Hendrik, zoon van Jan Wijbrand (1775-1854) en Trijntje Lampe (1792-1839), notaris te Avereest, te Steenwijk, plaatsvervangend kantonrechter te Steenwijk, huwde 1 juli 1863 te Steenwijk met Evelina Gerarda Post (1824-1921), dochter van Jan Rombout en Sara Hillegonda Reiners.
      - Koopacte tussen H. Fabius en E.G. Post en Hendrikje Karsten betreffende een perceel bouwland en bos gelegen in de gemeente Steenwijk, en een acte van verkoop en koop tussen A.N. Fabius en C. van der Plas gesloten en gepasseerd voor notaris H. Fabius te Steenwijk, en een notariële acte, opgemaakt door notaris H. Fabius te Steenwijk, extract., 1862-1876; 81; 3 stukken
      - Krantenknipsels betreffende het veilen van bezittingen van H. Fabius en E.G. Post., 1920-1922; 82; 1 enveloppe
    - Anna Maria Fabius (1837-1927), XI
      Anna Maria dochter van Arnold Nicolaas (1805-1880) en Neelena Johanna van de Moer (1817-1896), huwde 12 juli 1867 te Steenwijk met Jan Imbertus Swijghuisen Reigersberg (1839-1880), zoon van Martinus en Wubbina Henderica Scholtens.
      - Bruiloftslied ter gelegenheid van het huwelijk tussen A.M. Fabius en J.I. Swijghuisen Reigersberg., 12 juli 1867; 83; 1 stuk
      - Brieven en briefkaarten aan familieleden., 1911 en z.j.; 84; 5 stuks
      - Overlijdensberichten en uitnodiging tot het bijwonen van de begrafenis van Anna Maria Fabius., 1927; 85; 3 stukken
    - Zwanida Rolina Fabius (1840-1914), XII
      Zwanida Rolina, dochter van Arnold Nicolaas (1805-1880) en Neelena Johanna van de Moer (1817-1896), huwde 4 juni 1868 te Steenwijk met Herman Frederik Hamelberg (1832-1904), zoon van Johannes Hermanus en Anna Maria van Crullenberg.
      - Brieven en briefkaart aan familieleden., 1883-1913; 86; 10 stuks
      - Brieven van C.J. Fabius en Arnold Hamelberg over de zorgwekkende gezondheidstoestand van Z.R. Fabius., 23 en 31 oktober 1914; 87; 2 stuks
      - Overlijdensberichten en dankbetuiging bij het overlijden van Z.R. Fabius., 1914; 88; 4 stukken
    - Dr. Christiaan Jan Fabius (1842-1925), XIII
      Christiaan Jan, zoon van Arnold Nicolaas (1805-1880) en Neelena Johanna van de Moer (1817-1896), geneesheer te Steenwijk, wethouder te Steenwijk, geneesheer te Arnhem, huwde 16 juni 1874 te Steenwijk met Jacoba Cornelia le Coultre (1854-1903), dochter van Arie Basterd en Martha Ida Dwars.
      - Koninklijk Besluit van 5 januari 1869 no. 16 houdende de benoeming van Dr. C.J. Fabius tot officier van gezondheid der 3e klasse bij de dienstdoende schutterijen Steenwijk, extract., 8 januari 1869; 89; 1 stuk
      - Bruiloftslied ter gelegenheid van het huwelijk tussen C.J. Fabius en J.C. le Coultre., 14 juni 1874; 90; 2 stuks
      - Brief van H. Engelberts aan de Heer en Mevrouw P.Fabius-Stephanus te Amsterdam houdende het bericht van overlijden van J.C. le Coultre., september 1903; 91; 1 stuk
      - Huwelijks- en overlijdensannonces betreffende C.J. Fabius en enkele leden van zijn gezin., 1874-1937; 92; 1 enveloppe
      - Stukken betreffende het overlijden van C.J. Fabius., 1925; 93; 3 stukken
    - Johannes Jacobus Fabius (1844-1903), XIV
      Johannes Jacobus, zoon van Arnold Nicolaas (1805-1880) en Neelena Johanna van de Moer (1817-1896), ontvanger registratie en domeinen te Holwerd, te Woerden, te Steenwijk, te St.Oedenrode, te Wijk bij Duurstede, te Leeuwarden, te Amsterdam, plaatsvervangend kantonrechter te Wijk bij Duurstede, huwde 1 juni 1872 te Hulst met Henriëtte Susanna Cornelia van Dam (1851-1925), dochter van François Nicolas en Johanna Maria Wilhelmina van der Loeff.
      - Lijst van benoemingen van J.J. Fabius en A.N. Fabius tot ontvanger., z.j.; 94; 1 blad
      - Krantenknipsels betreffende de registratie en de domeinen en geboorte-, huwelijks- en overlijdensannonces betreffende J.J. Fabius en enkele leden van zijn gezin., 1874-1938; 95; 1 enveloppe
      - Overlijdensberichten bij het overlijden van J.J. Fabius., 1903; 96; 2 stukken
    - Petrus Jan Fabius. (1848-1920), XV
      Petrus Jan, zoon van Arnold Nicolaas (1805-1880) en Neelena Johanna van de Moer (1817-1896), hoofdcommies der posterijen, directeur van het Spoorwegpostkantoor te Amsterdam, huwde 17 juli 1884 te Amsterdam met Helena Stephanus (1863-1948), dochter van Johannes en Alida Margaretha Martens.
      - Binnengekomen brieven, briefkaarten, ondertrouwkaarten, geboorte- en verlovingsberichten van familieleden., 1885-1937; 97; 14 stukken
      - Circulaire van de buurtbewoners van de Jacob Obrechtstraat te Amsterdam betreffende het laten aanbrengen van een slaand uurwerk in de toren van de Kerk aan de Jacob Obrechtstraat., mei 1916; 98; 1 stuk
    - Johan Eliza Fabius (1859-1925), XVI
      Johan Eliza, zoon van Gerhard (1807-1861) en Johanna Maria Metelerkamp (1826-1891), luitenant-generaal der artillerie, inspecteur der vestingartillerie, huwde 16 oktober 1890 te Haarlem met Anna Maria Johanna van Walcheren (1867-1954), dochter van Simon Johannes Antony en Henriëtte Wilhelmine Cornelie Adelaide Scholten van Oud-Haarlem.
      - Circulaire van de vereniging "Het Nederlandse Roode Kruis", met een lijst van leden van het aanbevelingscomité, waarin J.E. Fabius zitting had., 6 oktober 1919; 99; 2 stukken
      - Stukken betreffende zijn bevordering tot kolonel en het neerleggen van zijn functie van Insprecteur der Vesting-Artillerie., mei 1915, augustus 1920; 99A; 2 stukken
      - Intekenbiljet op het boekwerk "De Grootmeester en de Inspecteurs der artillerie van de Koninklijke Landmacht van 1814-1939"., 100; 1 blad
      - Krantenknipsels betreffende zijn functies op militair gebied, over het boek "Persoonlijkheden in het Koninkrijk der Nederlanden in Woord en Beeld" en een overlijdensannonce betreffende J.E. Fabius., 1900-1941; 101; 1 enveloppe
    - Neelena Johanna Fabius (1875-1945), XVII
      Neelena Johanna, dochter van Christiaan Jan (1842-1925) en Jacoba Cornelia le Coultre (1854-1903), huwde 22 mei 1900 te Arnhem met Henri Johan Elisa Engelberts (1870-1921), zoon van Emilius David en Cornelia Johanna Antonia Ankersmit.
      - Menu's en feestliederen bij de ondertrouw, het huwelijk en het 12 1/2-jarig huwelijksfeest van N.J. Fabius en H.J. Engelberts., 1900, 1912; 102; 4 stukken
      - Brieven van de Heer en Mevrouw Engelberts-Fabius aan de Heer en Mevrouw Fabius-Stephanus te Amsterdam., 1900-1921; 103; 17 stukken
    - Mr. Arnold Nicolaas Fabius (1883-1947), XVIII
      Arnold Nicolaas, zoon van Christiaan Jan (1842-1925) en Jacoba Cornelia le Coultre (1854-1903), advocaat en procureur te Arnhem, ambtenaar O.M. te Zierikzee, te Utrecht, officier van Justitie te Utrecht, huwde 11 april 1912 te Brielle met Antoinette Henriëtte Lette (geb.1890), dochter van Nicolaas Joannes Cornelis Sebastiaan Hendrik, ambachtsheer van Oostvoorne, en Johanna Carolina Henriëtta van Walcheren.
      - Ondertrouwkaarten en menu's bij de ondertrouw en het huwelijk van A.N. Fabius en A.H. Lette., maart/april 1912; 104; 4 stukken
      - Concept - brief van de leden der Rechterlijke Macht, waarin zij H.M. de Koningin hun instemming betuigen met Haar oproep tot morele en geestelijke herbewapening. Met bijlagen., november 1938; 105; 3 stukken
      - Geboorte-berichten van zijn dochters Johanna Carolina Henriëtta, Jacoba Cornelia, Nelly, dankbetuiging van A.N. Fabius bij zijn benoeming tot officier van Justitie te Utrecht, ansichtkaart van het raadhuis te Brielle en krantenknipsel van de Ganzenmarkt te Utrecht., 1913-1932; 106; 1 enveloppe
    - Arnold Nicolaas Fabius (1885-1945), XIX
      Arnold Nicolaas, zoon van Petrus Jan (1848-1920) en Helena Stephanus (1863-1948), archivaris der familievereniging, ongehuwd, woonde te Amsterdam en overleed aldaar 10 februari 1945.
      - Kwitantie van Caspar W. Brinkman en Co. te Amsterdam voor A.N. Fabius bij zijn tweede verjaardag., 1887; 107; 1 stuk
      - Zwemdiploma voor A.N. Fabius, uitgereikt door de Maatschappij tot Exploitatie van Bad- en Overdekte Zweminrichtingen te Amsterdam., juli 1898; 108; 1 stuk
      - Rapportboekje voor de leerling A.N. Fabius over het jaar 1902-1903 en diploma H.B.S. met 3-jarige cursus, uitgereikt door de Derde Hogere Burger School te Amsterdam., 109; 2 stukken
      - Schrijven van de generaal-majoor, inspecteur van de Geneeskundige dienst der Landmacht houdende de toestemming tot groot verlof voor A.N. Fabius, bewijs van ontslag uit de dienst bij de Militie te Land en zijn legernummer., maart 1912; 110; 3 stukken
      - Carte d'Identité pour la Douane, uitgereikt door de Algemene Nederlandse Wielrijders Bond., 1904; 111; 1 stuk
      - Kerkelijke attestatie voor A.N. Fabius, afgegeven door de Kerkeraad van de Evangelisch-Luthersche Gemeente te Amsterdam., 24 december 1905; 112; 1 stuk
      - Ingekomen brieven en briefkaart van een familielid en verschillende gemeenten met gegevens over enkele familieleden en een boekwerk over genealogie., 1911-1934; 113; 4 stukken
      - Brief van het Genootschap Amstelodamum houdende zijn benoeming tot gewoon lid van het Genootschap. Met een exemplaar van de statuten van het Genootschap., 9 mei 1917; 114; 2 stukken
      - Vliegbewijs voor het maken van een rondvlucht boven Amsterdam over een afstand van ± 40 km., afgegeven door de Koninklijke Luchtvaart Maatschappij., 8 september 1927; 115; 1 stuk
      - Circulaires van de Koninklijke Amsterdamse Roei- en Zeilvereniging "De Hoop" over de verkiezing van gewone leden en kwitanties van die vereniging over de jaren 1928 en 1929., 1928-1929; 116; 5 stukken
      - Krantenknipsel vermeldend de namen dergenen die geschenken gegeven hebben aan het Bondsmuseum, waaronder A.N. Fabius., maart 1912; 117; 1 enveloppe
    - François Nicolaas Fabius (1886-1950), XX
      François Nicolaas, zoon van Johannes Jacobus (1844-1903) en Henriëtte Susanna Cornelia van Dam (1851-1925), directeur N.V. Technisch bureau Insulinde, huwde 16 augustus 1917 te Amsterdam met Cornelia Krijnen (geb. 1888), dochter van Willem en Johanna van Ham.
      - Krantenknipsels betreffende de N.V. Technisch bureau Insulinde., 1924-1943; 118; 1 enveloppe
    - Mr. Johannes Fabius (1889-1952), XXI
      Johannes, zoon van Petrus Jan (1848-1920) en Helena Stephanus (1863-1948), tijdelijk adjunct-inspecteur der directe belastingen, ambtenaar O.M. te Heerenveen, te Amsterdam, substituut-officier van justitie te Maastricht, ongehuwd, overleed te Amsterdam 14 januari 1952.
      - Gedicht door Johan en Arnold Fabius voorgedragen op de 12 1/2-jarige bruiloft van hun ouders., 1897; 119; 1 blad
      - Candidaatsbul voor J. Fabius als candidaat in de Rechten, uitgereikt door de Universiteit te Leiden., 27 februari 1913; 120; 1 stuk
      - Meestersbul voor J. Fabius als meester in de Rechten, uitgereikt door de Universiteit te Leiden., 15 maart 1917; 121; 1 stuk
      - Promotiebul voor J. Fabius als doctor in de Rechten, uitgereikt door de Universiteit te Leiden., 13 november 1917; 122; 1 papieren charter
      - Menu, gedichten en andere stukken behorende bij de promotiepartij van Mr. J. Fabius., november 1917; 123; 4 stukken
      - Pas Partout voor J. Fabius voor een reis naar Duitsland, uitgereikt door de gevolmachtigd minister van Hare Majesteit de Koningin van Nederland in Zwitserland., 7 augustus 1914; 124; 1 stuk
      - Krantenknipsels betreffende zijn examens en benoemingen en enige andere zaken., 1911-1943; 125; 1 enveloppe
    - Ir. Anton Hendrik Fabius (geb. 1895), XXII
      Anton Hendrik, zoon van Johan Eliza (1859-1925) en Anna Maria Johanna van Walcheren (geb. 1867), hoofd-ingenieur bij de Rijkswaterstaat, huwde 15 augustus 1921 te 's-Gravenhage met Johanna Anna Halbertsma (geb. 1897), dochter van Herricus en Anna Margaretha Pyttersen.
      - Artikel uit "De Ingenieur", weekblad gewijd aan de techniek en de economie van openbare werken en nijverheid. Orgaan van het Koninklijk Instituut van ingenieurs en van de vereniging van Delftse ingenieurs., september 1954; 126; 2 bladen
      - Krantenknipsels betreffende het Koninklijk Instituut van Ingenieurs, "De Ingenieur", zijn benoemingen, de Rijkswaterstaat en de verwoestingen te Middelburg in mei 1940 tengevolge van de krijgsverrichtingen., 1920-1940; 127; 1 enveloppe
    - Oswald Simon Fabius (geb. 1897), XXIII
      Oswald Simon, zoon van Johan Eliza (1859-1925) en Anna Maria Johanna van Walcheren (geb.1867), makelaar in koffie te Amsterdam, lid van de firma W. Adèr, huwde 1e 15 maart 1921 te Loenen aan de Vecht met Catharina Else Adèr (geb.1897), dochter van Johannes Willem Hendrik en Catharina Else Goedkoop (dit huwelijk werd door echtscheiding ontbonden te Haarlem de 10e juni 1930) en huwde 2e 3 oktober 1930 te Noordwijk met Martha Winovsky (geb. 1899), dochter van Andreas en Ida Silling.
      - Circulaire van de Koninklijke Amsterdamse Roei- en Zeilvereniging "De Hoop", houdende een uitnodiging voor een Ballotagevergadering., augustus 1921; 128; 1 stuk
      - Ondertrouwkaart bij zijn ondertrouw met Catharina Else Adèr en uittreksel uit het huwelijksregister der Burgerlijke Stand van Noordwijk betreffende zijn huwelijk met Martha Winovsky, met aantekeningen., februari 1921 en oktober 1930; 129; 3 stukken
      - Rondschrijven van de firma Adèr dat O.S. Fabius wordt gemachtigd te tekenen per procuratie der firma., april 1924; 130; 1 stuk
      - Krantenknipsels betreffende de vereniging voor de koffiehandel, het regeringsjubileum der Koningin, huize Rij-Zicht te Loenen aan de Vecht en huwelijksannonces., 1921-1943; 131; 1 enveloppe
    - Jeanne Barbara Fabius (geb. 1903), XXIV
      Jeanne Barbara, dochter van Johan Eliza (1859-1925) en Anna Maria Johanna van Walcheren (geb. 1867), arts, huwde 1 juli 1932 te Blaricum met Bernardus Cornelis Geerlink (geb. 1893), zoon van Andries en Jantje Schuitemaker.
      - Brief aan Mevrouw H. Fabius-Stephanus te Amsterdam over een familiereünie., februari 1930; 132; 1 stuk
      - Geboorteberichten van hun zoons Johan Bernardus, Alexander Marius en Peter Jan., 1936, 1941; 133; 3 stukken
    - Johanna Carolina Henriëtta Fabius (geb. 1913), XXV
      Johanna Carolina Henriëtta, dochter van Arnold Nicolaas (geb. 1883) en Antoinette Henriëtte Lette (geb. 1890), huwde 9 oktober 1937 te Utrecht met Rimerius Gerhardus Posthumus (geb. 1900), zoon van Hendericus en Anna de Vlaming.
      - Ondertrouwkaart bij haar ondertrouw met R.G. Posthumus en geboorteberichten van hun kinderen., september 1937 - februari 1941; 134; 6 stukken
    - Anna Maria Johanna Fabius (geb. 1924), XXVI
      Anna Maria Johanna, dochter van Oswald Simon (geb. 1897) en Catharina Else Adèr (geb. 1897), werd balletdanseres.
      - Krantenknipsels betreffende de dansschool van Yvonne Georgi en enkele balletuitvoeringen., 1938-1944; 135; 1 enveloppe
  - Amsterdamse tak, XXVII-LXXXV
    - Gerhardus Fabius (1739-1824), XXVII
      Gerhardus, zoon van Jan (1705-1801) en Margaretha Elisabeth Eckelboom (1710-1747), apotheker te Amsterdam, huwde 1e 13 juni 1773 te Amsterdam met Elisabeth Ockers (1746-1773), dochter van Barthout en Johanna Elisabeth van Wijk, en 2e 3 mei 1775 te Zwolle met Fredrica Wilhelmina Biebericher (1747-1809), dochter van Jan Christiaan en Suzanna Margrita Hering.
      - Lijst van geboorte, trouw- en sterfdata en andere belangrijke gebeurtenissen in zijn gezin, opgesteld door G. Fabius. met fotocopiën., 1739-1813; 136; 7 bladen
      - Brieven van G. Fabius aan enkele van zijn kinderen, afschriften., 13 oktober - 15 december 1806; 137; 3 stukken
      - Krantenknipsels betreffende de Eilandskerk aan het Bickersplein te Amsterdam, waar F.W.Biebericher werd begraven., 1939-1942; 138; 1 enveloppe
    - Mr. Jan Fabius (1776-1850), XXVIII
      Jan, zoon van Gerhardus (1739-1824) en Fredrica Wilhelmina Biebericher (1747-1809), notaris te Amsterdam, rechter bij de criminele rechtbank in Holland, raadsheer bij het provinciaal gerechtshof van Noord-Holland, bewerkte met Mr. A.R. Falck en kapitein ter zee J.S. May de omwenteling tegen het Franse bestuur in november 1813 te Amsterdam, was organisator der stedelijke burgerwacht, en commandant der schutterij. Hij huwde 5 juli 1803 te Amsterdam met Anna Maria Heemskerk (1779-1848), dochter van Jan en Geertruid Bijsterus.
      - Krantenknipsels en ansichtkaart betreffende Griekenland en de Griekse vrijheidsoorlog., 1826 - c. 1830; 139; 1 enveloppe
        Jan Fabius verzamelde tijdens de Griekse vrijheidsoorlog bijdragen voor de Grieken om hen financieel te steunen in hun strijd voor hun onafhankelijkheid, waarvoor hij in 1849 door koning Otto van Griekenland benoemd werd tot Ridder in de Orde van de Verlosser.
      - "Levensberigt van Mr.Jan Fabius", door Mr.C.A. den Tex., 1850; 139A; 2 katerns
      - "Beschrijving van een verzameling stukken, afkomstig van J. Fabius". Overdruk uit de Verslagen omtrent 's Rijks Oude Archieven., 1913; 139B; 1 katern
      - Ingekomen missive van de commandant en chef der schutterijen te Amsterdam bij Fabius, kolonel-commandant aldaar, houdende mededeling van zijn bevordering tot 1e luitenant., 31 juli 1823; 139C; 1 stuk
    - Jan Christiaan Fabius (1780-1852), XXIX
      Jan Christiaan, zoon van Gerhardus (1740-1824) en Fredrica Wilhelmina Biebericher (1747-1809), predikant te Lisse, Leerdam, Delft en Amsterdam, huwde 10 april 1804 te Lisse met Aagje van Voorthuysen (1785-1851), dochter van Evert en Geesje Smit.
      - Inschrijving in het doopboek van de Noorderkerk te Amsterdam, bewijs van inschrijving in het geboorteregister van de gemeente Amsterdam en attestatie van de Christelijke Gereformeerde kerk te Utrecht, extracten., 1802, 1850; 140; 3 stukken
      - Inschrijvingsbewijs, tentamenbewijzen en andere stukken betreffende zijn studietijd., 1796-1802; 141; 17 stukken
      - Verzoek voor een preekbeurt en getuigschrift van het preparatoir examen afgelegd voor de classis van Utrecht., 1802; 142; 2 stukken
      - Welkomstgroet bij zijn intrede als predikant te Lisse., maart 1803; 142A; 1 katern
      - Gedichten, annonces, brieven en andere stukken betrekkelijk zijn huwelijk met Aagje van Voorthuysen., april 1804; 143; 1 map
      - Brieven van J.C. Fabius en A. Fabius-van Voorthuysen aan enkele van hun kinderen., 1846 en z.j.; 143A; 2 stukken
      - Brieven en kwitantie betreffende zijn emeritaat., 1850; 144; 5 stukken
      - Kranten waarin sprake is van J.C. Fabius in verband met zijn emeritaat en overlijden., 1850, 1852; 145; 6 stukken
      - Testamenten, olografische disposities van J.C. Fabius en A. Fabius-van Voorthuysen, notariële acte betreffende de opening van hun testament, catalogus van de nagelaten inboedel, notariële eindscheiding van hun boedel en afscheidsbrieven voor vrouw en kinderen van J.C. Fabius, afschriften., 1851-1857; 146; 8 stukken
      - Overlijdensberichten, stukken betreffende zijn begrafenis, en "Levensberichten" van J.C. Fabius., 1852; 147; 7 stukken
      - Leerredenen van J.C. Fabius over het onmisbare van den Goddelijken zegen tot den bloei des koophandels, en het middel om dien zegen te erlangen, en bij zijn 25-jarig ambtsjubileum in 1845 en afscheidswoorden van J.C. Fabius, uitgesproken bij het einde van zijn dienst als predikant bij de gemeente van Amsterdam., 1845, 1850; 148; 3 stukken
      - "Lief en Leed van J.C. Fabius" en korte levensbeschrijving van J.C. Fabius. Eigenhandig., z.j.; 149; 3 katernen en 1 blad
      - Exemplaren van "Het Christelijk Maandschrift" en een lijst van de titels der onderwerpen door J.C. Fabius in tijdschrift behandeld., 1822-1826; 150; 8 stukken
      - Uitgaven van het Nederlands-Godsdienstig Tractaat Genootschap en verslag over het 32e genootschapsjaar., z.j. en 1852; 151; 14 stukken
      - "Verslag van het Nederlandse Bijbelgenootschap", opgesteld door J.C. Fabius., 1834; 152; 1 deeltje
      - Gedicht voor zijn vriendin H.M. Peters ter gelegenheid van haar verjaardag., juni 1848; 153; 1 blad
      - "Wat mag een wetgever bij de keuze van straffen nimmer uit het oog verliezen en welke zijn de hoofdvereischten van goede strafbepalingen?". J. de Lange, Deventer., 1845; 154; 1 katern
      - Krantenknipsels betreffende het Kattenburgerplein en de Kattenburg waar de schoonvader van J.C. Fabius woonde., 1918 - c.1930; 155; 1 enveloppe
    - Cornelia Fabius (1783-1816), XXX
      Cornelia, dochter van Gerhardus (1739-1824) en Fredrica Wilhelmina Biebericher (1747-1809), huwde 1e 4 maart 1809 te Amsterdam met Hendrik Theodorus Ketjen (1784-1812), zoon van Lodewijk en Johanna Louisa Zubli, en 2e 26 januari 1815 te Amsterdam met Roelof Oosterman (1781-?), zoon van Casper en Swaantje Kamphuys.
      - Extract uit het overlijdensregister der Burgerlijke Stand van Amsterdam betreffende Cornelia Fabius., 29 juli 1930; 156; 1 stuk
    - Hendrik Fabius (1786-1825), XXXI